ru: Ширина колеи модели поезда: Колея G; Колея HO; Колея N; Колея O; Колея OO; Колея S; Колея TT; Колея Z; Другое
de: Spurweitentyp der Modelleisenbahn: Spur G; Spur H0; Spur N; Spur 0; Spur 00; Spur S; Spur TT; Spur Z; Sonstige
nl: Spoorbreedte modeltrein: G-spoor; H0-spoor; N-spoor; 0-spoor; 00-spoor; S-spoor; TT-spoor; Z-spoor; Overig
tr: Model tren ray açıklığı: G hat açıklığı; HO hat açıklığı; N hat açıklığı; O hat açıklığı; OO hat açıklığı; S hat açıklığı; TT hat açıklığı; Z hat açıklığı; Diğer
ja: モデル鉄道ゲージ: Gゲージ; HOゲージ; Nゲージ; Oゲージ; OOゲージ; Sゲージ; TTゲージ; Zゲージ; その他
th: ขนาดรางรถไฟจำลอง: เกจ G; เกจ HO; เกจ N; เกจ O; เกจ OO; เกจ S; เกจ TT; เกจ Z; อื่นๆ
lt-LT: Traukinio modeliuko matuoklis: G vėžė; HO vėžė; N vėžė; O vėžė; OO vėžė; S vėžė; TT vėžė; Z vėžė; Kita
bg-BG: Мащаб на моделно влакче: Междурелсие G; Междурелсие HO; Междурелсие N; Междурелсие O; Междурелсие OO; Междурелсие S; Междурелсие TT; Междурелсие Z; Друго
cs: Rozchod modelových vláčků: Rozchod G; Rozchod HO; Rozchod N; Rozchod O; Rozchod OO; Rozchod S; Rozchod TT; Rozchod Z; Jiné
en: Model train gauge: G gauge; HO gauge; N gauge; O gauge; OO gauge; S gauge; TT gauge; Z gauge; Other
fi: Mallijunan raideleveys: G-raideleveys; HO-raideleveys; N-raideleveys; O-raideleveys; OO-raideleveys; S-raideleveys; TT-raideleveys; Z-raideleveys; Muu
zh-TW: 鐵道模型軌距: G 軌距; HO 軌距; N 軌距; O 軌距; OO 軌距; S 軌距; TT 軌距; Z 軌距; 其他
da: Fritprofil til modeltog: Spor G; Spor HO; Spor N; Spor O; Spor OO; Spor S; Spor TT; Spor Z; Andet
hu: Modellvasút nyomtáv: G nyomtáv; H0 nyomtáv; N nyomtáv; O nyomtáv; OO nyomtáv; S nyomtáv; TT nyomtáv; Z nyomtáv; Egyéb
pt-PT: Bitola do modelo de comboio: Bitola G; Bitola HO; Bitola N; Bitola O; Bitola OO; Bitola S; Bitola TT; Bitola Z; Outro
el: Μέτρηση μοντέλου σιδηροδρόμου: Κλίμακα G; Κλίμακα HO; Κλίμακα N; Κλίμακα O; Κλίμακα OO; Κλίμακα S; Κλίμακα TT; Κλίμακα Z; Άλλο
fr: Échelle de modélisme ferroviaire: Écartement G; Écartement HO; Écartement N; Écartement O; Écartement OO; Écartement S; Écartement TT; Écartement Z; Autre
ko: 모형 기차 게이지: G 게이지; HO 게이지; N 게이지; O 게이지; OO 게이지; S 게이지; TT 게이지; Z 게이지; 기타
sk-SK: Rozchod koľají hračkárskeho vláčika: Rozchod G; Rozchod H0; Rozchod N; Rozchod O; Rozchod OO; Rozchod S; Rozchod TT; Rozchod Z; Iné
ro-RO: Ecartament pentru trenulețe de modelism: Ecartament G; Ecartament HO; Ecartament N; Ecartament O; Ecartament OO; Ecartament S; Ecartament TT; Ecartament Z; Altele
sl-SI: Širina tiru modela laka: Širina tira G; Širina tira HO; Širina tira N; Širina tira O; Širina tira OO; Širina tira S; Širina tira TT; Širina tira Z; Drugo
sv: Spårvidd för modelltåg: Spårvidd G; Spårvidd HO; Spårvidd N; Spårvidd O; Spårvidd OO; Spårvidd S; Spårvidd TT; Spårvidd Z; Annan
it: Scartamento del treno modello: Scartamento G; Scartamento HO; Scartamento N; Scartamento O; Scartamento OO; Scartamento S; Scartamento TT; Scartamento Z; Altro
pl: Skala do porównywania wielkości modeli pociągów: Rozstaw G; Rozstaw HO; Rozstaw N; Rozstaw O; Rozstaw OO; Rozstaw S; Rozstaw TT; Rozstaw Z; Inny
zh-CN: 模型火车轨距: G 轨距; HO 轨距; N 轨距; O 轨距; OO 轨距; S 轨距; TT 轨距; Z 轨距; 其他
hr-HR: Širina kolosijeka modela vlaka: Mjera G; Mjera HO; Mjera N; Mjera O; Mjera OO; Mjera S; Mjera TT; Mjera Z; Ostalo
vi: Khổ đường ray tàu hỏa mô hình: Khổ G; Khổ HO; Khổ N; Khổ O; Khổ OO; Khổ S; Khổ TT; Khổ Z; Khác
es: Escala de vía del tren de modelismo: Calibre G; Calibre HO; Calibre N; Calibre O; Calibre OO; Calibre S; Calibre TT; Calibre Z; Otro
pt-BR: Bitola do trem de modelismo: Bitola G; Bitola HO; Bitola N; Bitola O; Bitola OO; Bitola S; Bitola TT; Bitola Z; Outra
nb: Sporbredde for modelltog: G-spor; HO-spor; N-spor; O-spor; OO-spor; S-spor; TT-spor; Z-spor; Annet